【裁判字號】    97,訴,4123
【裁判日期】    971030
【裁判案由】    藥事法
【裁判全文】
臺灣板橋地方法院刑事判決              97年度訴字第4123號
公  訴  人  臺灣板橋地方法院檢察署檢察官
被      告  甲○○
                  （現於臺灣新店戒治所強制戒治中）
上列被告因藥事法案件，經檢察官提起公訴（97年度偵緝字第19
59號），被告於準備程序中對被訴之事實為有罪陳述，本院合議
庭裁定由受命法官獨任行簡式審判程序，並判決如下：
    主  文
甲○○明知為禁藥，而轉讓，累犯，處有期徒刑月；又明知為
禁藥，而轉讓，累犯，處有期徒刑月，扣案甲基安非他命伍包
（共計毛重肆點貳公克，因鑑驗使用零點零貳零公克，驗餘毛重
肆點壹捌零公克）均沒收銷燬；應執行有期徒刑肆月，扣案上揭
甲基安非他命伍包（共計毛重肆點貳公克，因鑑驗使用零點零貳
零公克，驗餘毛重肆點壹捌零公克）均沒收銷燬。
    事  實
一、甲○○於民國84年間，因違反藥事法、懲治盜匪條例、麻醉
    藥品管理條例等案件，先後經本院以84年度訴字第934 號、
    第2151號、第2613號判決分別判處有期徒刑7 月、8 年、6
    月確定，上開3 案所處徒刑，復經本院以85年度聲字第357
    號裁定其應執行有期徒刑8 年10月確定，嗣於89年2 月3 日
    縮短刑期假釋出監，復經撤銷假釋後，執行殘刑有期徒刑4
    年3 月16日，於95年5 月20日因徒刑執行完畢出監；詎仍未
    知所戒慎，明知甲基安非他命業經中央衛生主管機關明令公
    告列為禁藥，並為毒品危害防制條例所管制之第2 級毒品，
    依法不得任意轉讓，竟因與陳敏峰間之情誼而為下列犯行：
(一)、96年10月24日晚間某時許，在臺北縣三重市○○路○ 段49號
    「三和旅社」由陳敏峰所承租之310 室內，基於轉讓甲基安
    非他命禁藥之犯意，將第二級毒品甲基安非他命置於玻璃球
    內以火燒烤使生煙霧後，除供己施用（所涉施用毒品罪嫌，
    另案由臺灣臺北地方法院檢察署偵辦）外，並將該內含有煙
    霧狀甲基安非他命之玻璃球，交付陳敏峰（施用毒品犯行，
    由檢察官另案偵辦），而無償轉讓煙霧狀甲基安非他命（確
    實轉讓之數量不詳，然卷存資料並無已逾10公克之證明）供
    之施用數口。
(二)、另於同月25日上午9 時許，與陳居弘一同前往上址旅社房間
    與陳敏峰相見後，甲○○再以同樣方式，將煙霧狀甲基安非
    他命無償轉讓與陳敏峰施用（確實轉讓之數量不詳，然卷存
    資料並無已逾10公克之證明）數口；嗣於96年10月25日14時
    40分許，甲○○、陳敏峰、陳居弘、林雍祥及劉家瑋等人在
    上址旅社房間為警查獲，並扣得甲○○所有之第二級毒品甲
    基安非他命5 包（共計毛重4.2 公克，因鑑驗使用0. 020公
    克，驗餘毛重4.180 公克），及陳敏峰所有甲基安非他命1
    包（淨重0.3 公克）、吸食器（缺玻璃球）1 組及AOTE牌電
    子磅秤1 臺、陳居弘所有之甲基安非他命1 包（淨重0.2 公
    克）、不明物體殘渣袋1 個及吸食器1 組、林雍祥所有之K
    他命1 包（毛重0.8 公克）、劉家瑋所有之MDMA（俗稱搖頭
    丸）3 粒等物（陳居弘所涉施用毒品犯嫌及林雍祥及劉家瑋
    持有毒品犯嫌，由檢察官另案偵辦）。
二、案經臺北縣政府警察局中和分局報告臺灣板橋地方法院檢察
    署檢察官偵查起訴。
    理  由
一、認定犯罪事實所憑之證據及理由：
    訊據被告甲○○對前開犯罪事實於本院審理中坦認在卷，核
    與證人陳敏峰於偵查中結證情節相符；又與被告於前開時地
    一同為警查獲之陳敏峰同意接受員警採尿檢驗，並經警將陳
    敏峰之尿液檢體送驗後，其尿液檢體呈甲基安非他命陽性反
    應乙節，亦有臺北縣政府警察局中和分局毒品危害防制條例
    犯罪嫌疑人姓名代碼對照表、臺灣檢驗科技股份有限公司所
    出具之濫用藥物尿液檢驗報告共2 紙附於偵查卷為憑（見96
    年度偵字第26347 號偵查卷第61、100 頁），足徵被告於前
    開時地轉讓與陳敏峰施用之物，確為第二級毒品甲基安非他
    命無誤；而扣案白色透明結晶體5 包（共計毛重4.2 公克，
    因鑑驗使用0.020 公克），經鑑定後檢出甲基安非他命陽性
    乙節，則有臺灣檢驗科技股份有限公司96年12月4 日所出具
    之濫用藥物檢驗報告1 紙附卷可憑（見96年度偵字第26347
    號偵查卷第103 頁）；俱見被告上開自白，核與事實相符，
    可以採信，本件事證明確，被告犯行堪以認定。
二、應適用之法律、科刑審酌事由、沒收物之處理：
(一)、查甲基安非他命迭經行政院衛生署於69年12月8 日衛署藥字
    第301124號、79年10月9 日衛署藥字第904142號公告列入藥
    物藥商管理法第16條第1 款（即現行藥事法第22條第1 項第
    1 款）之禁藥管理，迄今尚屬禁藥，是核被告如事實欄一(一)
    (二)所述之轉讓甲基安非他命犯行，均係犯藥事法第83條第1
    項之轉讓禁藥罪；其持有甲基安非他命之低度行為，均為轉
    讓之高度行為所吸收，不另論罪；而按毒品危害防制條例第
    8 條第6 項規定：「轉讓毒品達一定數量，加重其刑至二分
    之一，其標準由行政院定之」，行政院並據該規定於93年1
    月7 日發布「轉讓持有毒品加重其刑之數量標準」，該標準
    第2 條第1 項第1 款、第2 款規定：「轉讓、持有第二級毒
    品達淨重10公克以上者，加重其刑至二分之一」，並自發布
    日施行；茲被告本件所犯轉讓第二級毒品犯行，其轉讓之數
    量無事證顯示已達淨重10公克以上，尚無庸依毒品危害防制
    條例第8 條第6 項規定加重其刑；又被告有如事實欄所述前
    科及刑之執行情形，有前揭臺灣高等法院被告前案紀錄表附
    卷可憑，其於有期徒刑執行完畢後，5 年以內，故意再犯本
    件有期徒刑以上之2 罪，為累犯，就其前開所犯2 罪，均應
    依刑法第47條第1 項規定，各加重其刑。至其前開所犯2 罪
    間，犯意各別、行為互殊，應予分論併罰。
(二)、爰審酌被告轉讓第二級毒品予他人，足以助長吸毒歪風，並
    戕害他人身心，兼衡被告犯罪之動機、目的、手段及犯後坦
    承犯行尚有悔意等一切情狀，就其前開所犯2 罪，分別量處
    如主文所示之刑，併定其應執行之刑，以示懲儆。
(三)、扣案被告所持有之第二級毒品甲基安非他命5 包（共計毛重
    4.2 公克，因鑑驗使用0.02公克）內之甲基安非他命，參酌
    毒品危害防制條例第11條第2 項、第4 條第2 項、第8 條第
    2 項規定既禁止持有、販賣、轉讓，核屬違禁物，而承裝前
    開毒品之分裝袋5 只因與該等毒品間，二者間物理上難以析
    離，應同依刑法第38條第1 項第1 款規定宣告沒收；惟另扣
    案甲基安非他命1 包（淨重0.3 公克）、吸食器（缺玻璃球
    ）1 組、AOTE牌電子磅秤1 臺、甲基安非他命1 包（淨重0.
    2 公克）、不明物體殘渣袋1 個、吸食器1 組、K 他命1 包
    （毛重0.8 公克）、MDMA（俗稱搖頭丸）3 粒等物，則分為
    陳敏峰、陳居弘、林雍祥、劉家瑋等人所有，而與被告本件
    犯行無關，均不於本案併予宣告沒收或銷燬，附此敘明。
據上論斷，應依刑事訴訟法第273 條之1 第1 項、第299 條第1
項前段，藥事法第83條第1 項，刑法第11條前段、第47條第1項
，第38條第1項第1款、第51條第5款，判決如主文。
本案經檢察官郭季青到庭執行職務。
中    華    民    國    97    年    10    月    30    日
                  刑事第十七庭  法  官  陳明偉
以上正本證明與原本無異
如不服本判決應於送達後10日內向本院提出上訴狀
                                書記官  強梅芳
中    華    民    國    97    年    10    月    30    日


司法院資訊處製作；財團法人民間司法改革基金會備份。
